# 请教关于或有事项的几个问题

提问人：qianwanyu 时间：2011-08-18 16:02:32
回复 qianwanyu 的帖子
请对照《企业会计准则第 13 号——或有事项》规定的预计负债确认条件判断。被担保方逾期是表明本企业可能需履行担保责任的迹象，但还需要考虑被担保方逾期的原因、是否构成违约、被担保方的财务状况、本企业提供的是一般保证还是连带责任保证等因素，综合分析。
对于法院已作出生效判决的事项，其金额和发生可能性已不存在不确定性，应列报为其他应付款。 或有事项中的承诺是指在满足一定条件的情况下很可能导致经济利益流出本企业的事项。即使不满足预计负债确认条件，一般也需要在附注中进行披露。

回答人：chenyiwei
回复 qianwanyu 的帖子
请对照《企业会计准则第 13 号——或有事项》规定的预计负债确认条件判断。被担保方逾期是表明本企业可能需履行担保责任的迹象，但还需要考虑被担保方逾期的原因、是否构成违约、被担保方的财务状况、本企业提供的是一般保证还是连带责任保证等因素，综合分析。
对于法院已作出生效判决的事项，其金额和发生可能性已不存在不确定性，应列报为其他应付款。 或有事项中的承诺是指在满足一定条件的情况下很可能导致经济利益流出本企业的事项。即使不满足预计负债确认条件，一般也需要在附注中进行披露。

回答人：chenyiwei
回复 qianwanyu 的帖子
承诺事项一般可分为经营租赁承诺、资本支出承诺、采购和销售承诺等，主要来源于已签订的（或者已经经过董事会等权力机构授权但尚未签订的）不可撤销合同。承诺事项如果符合现时义务条件并且很可能导致经济利益流出企业的（如待执行的亏损合同），则应确认预计负债；其他情况一般要求在附注中披露。

回答人：chenyiwei
回复 qianwanyu 的帖子
这也属于或有事项，因此在财务报表附注中需同时在“关联方关系及其交易”和“或有事项”两个部分中披露。但在实务中，为了减少信息重复，便于阅读，可以仅在其中一处披露完整内容，另一处采用交叉索引的方式，例如：可在“或有事项”部分中详细披露该担保事项，同时在“关联方关系及其交易”中披露：“于本年度内，本公司向本公司之控股股东XXX公司提供担保，详细内容可参见本附注X、‘或有事项’”。